臺灣高等法院民事裁定  
110年度聲字第530號
聲  請  人  林文玲  
            林凱若  



上列聲請人因與相對人銓誠資產管理股份有限公司間請求返還保
證金事件（107年度重上字第756號），聲請交付法庭錄音光碟，
本院裁定如下：
    主  文
准予交付聲請人本院一０七年度重上字第七五六號請求返還保證
金事件於民國一０八年一月二十二日準備程序期日之法庭錄音光
碟。
聲請人就第一項所示法庭錄音光碟內容，不得散布、公開播送，
或為非正當目的之使用。
聲請費用由聲請人負擔。 
    理  由
一、按當事人及依法得聲請閱覽卷宗之人，因主張或維護其法律
    上利益，得於開庭翌日起至裁判確定後6個月內，繳納費用
    聲請法院許可交付法庭錄音內容，法院組織法第90條之1第1
    項前段定有明文。又當事人及依法得聲請閱覽卷宗之人，因
    主張或維護其法律上利益，聲請交付法庭錄音內容時，應敘
    明理由，由法院為許可與否之裁定；前項聲請經法院裁定許
    可者，每張光碟應繳納費用新臺幣50元；持有法庭錄音內容
    之人，就取得之錄音內容，不得散布、公開播送，或為非正
    當目的使用，亦為法庭錄音錄影及其利用保存辦法第8條、
    法院組織法第90條之4第1項所明定。
二、聲請意旨略以：伊為本院107年度重上字第756號請求返還保
    證金事件（下稱本案）之被上訴人，該案經判決後，由相對
    人提起上訴，尚未確定。詎該案關係人王進祥、陳信鋼以本
    案相關事實對伊另行提起返還保證金訴訟，經臺灣士林地方
    法院以107年度重訴字57號判決王進祥等人敗訴，王進祥等
    人提起上訴後現由本院以110年度重上更一字第124號（下稱
    他案）審理中。因他案訴訟與本案事實相關連且爭點互通，
    本案證人之證詞亦為他案之重要證據資料及攻擊防禦方法，
    而伊於本案民國108年1月22日準備程序期日未能到場，為明
    瞭當日證人之完整證述內容及詢問過程，核對筆錄正確性，
    以作為本案及他案訴訟之用，以維護法律上利益，爰聲請交
    付上開準備程序期日之法庭錄音光碟等語。
三、查聲請人為本院107年度重上字第756號請求返還保證金事件
    之被上訴人，為依法得聲請閱覽宗卷之人，復已敘明其聲請
    交付法庭錄音光碟，係為主張或維護法律上利益之理由，核
    無不合，應予准許，惟聲請人依法所取得之法庭數位錄音光
    碟內容，不得散布、公開播送，或為非正當目的使用，併特
    予裁示以促其注意遵守。
四、據上論結，本件聲請為有理由，爰裁定如主文。
　　
中　　華　　民　　國　　110 　年　　11　　月　　1 　　日
                  民事第二十五庭
                        審判長法  官  謝碧莉
                              法  官  林晏如
                              法  官  楊惠如 
正本係照原本作成。
不得抗告。
中　　華　　民　　國　　110 　年　　11　　月　　2 　　日

                              書記官  鄭靜如